臺灣高雄地方法院刑事判決　　　　　　　　　　　　　九十年度易字第四二八一號
　　公　訴　人　臺灣高雄地方法院檢察署檢察官
　　被　　　告　丁○○
右列被告因竊盜案件，經檢察官提起公訴（九十年度偵字第一一八六六號），本院判
決如左：
    主  文
丁○○竊盜，累犯，處拘役伍拾伍日，如易科罰金以參佰元折算壹日，並應於刑之執
行完畢或赦免後，令入相當處所施以監護壹年。
    事  實
一、丁○○罹患精神疾病，平日對外界事務之知覺理會與判斷作用，及自由決定意思
    之能力，較普通人之平均程度顯然減退，為精神耗弱之人，曾於民國（下同）八
    十八年間因偽造文書案件，經本院以八十八年度訴字第四四九號判決判處有期徒
    刑十月確定，於八十九年三月二十五日執行完畢，詎仍不知悔改，意圖為自己不
    法之所有，於九十年四月十二日下午九時許，前往位於高雄縣鳳山市○○○路二
    十五號由甲○○經營之泡沫紅茶攤位，向甲○○佯稱要購買七杯泡沫紅茶飲料，
    乘甲○○及其夫陳順和忙於沖泡飲料不注意之際，竊取甲○○所有置於桌上之摩
    托羅拉行動電話一支（序號：000000000000000號、型號：Ｖ三
    六八八），得手後，搭配其向台灣大哥大股份有限公司申請之00000000
    00門號使用，經警循線查獲。
二、案經高雄市政府警察局新興分局移送臺灣高雄地方法院檢察署檢察官偵查起訴。
    理  由
一、訊據被告丁○○矢口否認涉犯前開竊盜犯行，辯稱：伊並無至甲○○經營之泡沫
    紅茶攤位購買飲料，亦無趁機竊取其手機，0000000000之電話號碼雖
    係其申請而來，但已於九十年二月間以新台幣（下同）八百元之代價出賣予丙○
    ○云云。經查：右揭被告竊取他人行動電話之事實，業據被害人甲○○於警訊及
    本院審理中指訴：當天被告購買飲料時，一開始買一杯，後來不斷的加到七杯，
    我過去幫忙沖泡，將手機放在桌上忘記拿起來，後來被告說要去拿鑰匙，就一去
    不回，當他離去時，我就發現我的手機不見了，後來隔約一個月，新興派出所抓
    到被告叫我去指認，被告在警局當場向我下跪叫我原諒他等語綦詳（見九十年四
    月十二日、五月二十七日警訊筆錄、本院九十一年二月十九日訊問筆錄），另證
    人即同在場幫忙沖泡飲料被害人之夫陳順和亦到庭證稱：當時店內只有被告一人
    ，我確定行動電話就是被告偷的等語明確（見本院九十一年二月十九日訊問筆錄
    ），另被告曾申請0000000000門號，並將之插於被害人上開失竊手機
    撥打一節，亦據證人即查獲本案之電信警察乙○○當庭結證屬實（見本院九十一
    年三月五日訊問筆錄），復有台灣大哥大股份有限公司函文一份附卷可稽。被告
    雖辯稱上開0000000000門號早於九十年二月份出賣與丙○○云云，惟
    證人丙○○到庭證稱：我只向被告購買過中古手機，沒向他買過門號，因為買門
    號在電話費用之計算上會有所糾紛等語（見本院九十一年二月十九日訊問筆錄）
    ，且衡情電話門號異動應向電信業者申請始為合理，倘如被告所述可將申請之門
    號任意出賣，豈不將己陷於需負擔他人撥打電話費用之風險當中，另倘被告確未
    竊取他人行動電話，為何會於警局向被害人下跪求饒，亦令人不解，是被告前揭
    所辯，顯係卸責之詞並不足採，本件事證明確，被告犯行堪已認定。
二、核被告上開所為係犯刑法第三百二十條第一項之竊盜罪，又其於八十八年間因偽
    造文書案件，經本院以八十八年度訴字第四四九號判決判處有期徒刑十月確定，
    於八十九年三月二十五日執行完畢之事實，有本院被告院內索引卡紀錄表、台灣
    高等法院被告全國前科紀錄表及台灣高雄地方法院檢察署刑案資料查註紀錄表各
    一紙在卷可稽，其於五年之內，再犯本件最重本刑為有期徒刑以上之罪，為累犯
    ，應依刑法第四十七條之規定加重其刑。另被告於審理中辯稱伊患有精神疾病等
    情（見本院九十一年三月五日訊問筆錄），經本院依職權將被告送請財團法人長
    庚紀念醫院高雄分院鑑定，認被告為一精神病患者，其現實感、判斷力及衝動控
    制均較常人為差，其犯案當時之精神狀況應屬於精神耗弱之程度，有該院九十一
    年九月五日九一長庚院高第０六五八號函所附被告之精神鑑定報告書乙份附卷可
    參。準此，被告行為當時精神既處於精神耗弱程度，應依刑法第十九條第二項規
    定減輕其刑。並先加後減之。爰審酌被告正值青年，不知以合法途徑取得財物，
    竟任意竊取他人之物，造成他人財產損失，犯後復飾詞狡卸，未與被害人達成和
    解，難認有悔改之意及所竊財物價值非高等一切情狀，量處如主文所示之刑，並
    諭知易科罰金之折算標準。
三、末按因精神耗弱或瘖啞而減輕其刑者，得於刑之執行完畢或赦免後，令入相當處
    所施以監護，刑法第八十七條第二項定有明文。本院審酌被告任意竊取他人財物
    ，對他人財產及社會治安有高度危險性，認被告有受保安處分之必要，爰依前揭
    規定諭知被告應於刑之執行完畢或赦免後，令入相當之處所，施以監護一年，期
    依保安處分執行法第四十六條、第四十七條規定送往相當精神病醫院或其他醫療
    團體，予以適當之治療及監視其行動，以資照顧。
據上論斷，應依刑事訴訟法第二百九十九條第一項前段，刑法第三百二十條第一項、
第四十一條第一項、第四十七條、第十九條第二項、第八十七條第二項、第三項、罰
金罰鍰提高標準條例第一條前段、第二條，判決如主文。
                                臺灣高雄地方法院刑事庭
中    華    民    國      九十一     年      十二     月      二十     日
                                    審判長法  官    黃三友
                                          法  官    涂裕洪
                                          法  官    黃宗揚
右正本證明與原本無異。
如不服本判決，應於判決送達後十日內，向本院提出上訴狀。
                                          書記官    陳掌珠
中    華    民    國      九十一     年      十二     月      二十     日
附錄本案判決論罪科處法條：
中華民國刑法第三百二十條
 (普通竊盜罪、竊佔罪)
意圖為自己或第三人不法之所有，而竊取他人之動產者，為竊盜罪，處五
年以下有期徒刑、拘役或五百元以下罰金。
